# 研发和在建工程试制品

提问人：LAYSHR 时间：2021-03-31 12:42:00
请教各位，背景：公司 2020 年度研发过程中产生了试制品、在建工程试运行也产生了合格的产成品，截止2020-12-31形成了其他流动资产（或者说存货）。因为本年材料价格大幅上升，导致试制品及试运行合格产成品售价大幅提高。 问题 1 ：期末如果按照预计售价（ 2021 年初已签订合同）冲减 2020 年 12 月 31 日对应研发项目的“研发费用-直接材料”会导致“研发费用-直接材料”金额为负，是否可以将研发费用-直接材料 冲减至 0 后，差额按照研发费用-水电费 研发费用-折旧费等等的投入比等比例冲减？还是在冲减研发费用时，直接按照费用费用材料、水电、折旧的投入比等比例冲减？
问题 2 ：期末如果按照预计售价（ 2021 年初已签订合同）冲减 2020 年 12 月 31 日对应研发项目，如果导致研发费用金额被冲减为负数，是否将差额部分计入营业外收入，借：其他流动资产 贷：研发费用 贷：营业外收入
问题三： 2020 年新建一个小型生产线（设备投入 500 万，材料等其他消耗 200 万）， 2020 年 12 月试生产后产品合格，如果按照预计售价 300 万（ 2021 年初已签订合同）冲减 2020 年 12 月 31 日在建工程，会导致在建工程-设备部分也被冲减，请问是① 借：其他流动资产 300W 贷：在建工程300W 还是②借：其他流动资产300W 贷：在建工程200W 营业外收入 100W

回答人：chenyiwei
1 、可以将研发费用-直接材料 冲减至 0 后，差额按照研发费用-水电费 研发费用-折旧费等等的投入比等比例冲减。
2 、建议以将研发费用冲减至零为限，超出部分的收益到试生产产品实际出售变现时再确认。另外，在材料价格变动较大的情况下，应以产出时点的可变现净值为基础冲减，而不应参考期末或期后的市价。
3 、应为：① 借：其他流动资产 300W 贷：在建工程 300W。